臺灣板橋地方法院交通事件裁定　　　　　　　　　九十一年度交聲字第一五一四號
　　原處分機關　交通部公路總局臺北區監理所
　　受處分人即
　　異　議　人　甲○○　男　二.
右列受處分人即異議人因違反道路交通管理處罰條例案件，對於交通部公路總局臺北
區監理所中華民國九十一年九月二十六日所為之處分（原處分案號：北監六字第裁四
０─ＡＢＹ一０四０二一號）聲明異議，本院裁定如左：
    主  文
原處分關於甲○○汽車駕駛人駕駛大客車未領有駕駛執照駕車部分撤銷。
甲○○汽車駕駛人領有大貨車駕駛執照駕駛大客車，處罰鍰新台幣肆萬元。
其餘異議駁回。
    理  由
一、原處分機關處分意旨略以：台北市政府警察局中山分局於民國九十一年九月十八
    日下午一時二十分許，在台北市○○路三六九號前查獲受處分人即異議人甲○○
    駕駛車牌號碼ＦＦ─九一五號營業用大客車「併排臨時停車」及「駕照吊扣期間
    駕車」之違規而予以舉發，並代管該車號牌兩面。原處分機關經查詢後，認受處
    分人即異議人駕駛執照係於九十一年七月二日逾期審驗逕行註銷，故違規當時係
    於註銷狀態，即依道路交通管理處罰條例第五十五條第四款、第二十一條之一第
    一項第一款之規定，裁處受處分人即異議人罰鍰新台幣（下同）六萬六百元
二、受處分人即異議人異議意旨則以：受處分人即異議人於當日偕同友人外出搭便車
    ，巧遇該車客人用餐時間，便將車停放該違規地點，而駕駛人告訴其告人用餐時
    間至少還要三十至四十分鐘，便叫其幫他看一下車子，該駕駛人要離開一下馬上
    回來，沒多久員警便來，員警即叫其拿出行照、駕照，過一會員警就拿工具要拆
    大牌。其並沒有開車，應該只是併排違規，而聲明異議。
三、按汽車駕駛人駕駛聯結車、大客車、大貨車，有領有大貨車駕駛執照，駕駛大客
    車、聯結車或領由大客車駕駛執照，駕駛聯結車者，汽車所有人及駕駛人各處四
    萬元以上八萬元以下罰鍰，並當場禁止汽車駕駛人繼續駕駛及扣留其車輛牌照，
    道路交通管理處罰條例第二十一之一條第一項第四款定有明文。又汽車駕駛人，
    臨時停車有不依順行之方向，或不僅靠道路右側，或單行道不僅靠路邊，或併排
    臨時停車者，處三百元以上六百元以下罰鍰，同條例第五十五條第四款亦定有明
    文。
四、經查：受處分人即異議人對於九十一年九月十八日下午一時二十分許，在台北市
    ○○路三六九號前車牌號碼ＦＦ─九一五號營業用大客車有併排臨時停車之情形
    ，及前開時間其聯結車職業駕駛執照因逾期審驗遭逕行註銷之事實並不爭執，且
    有汽車駕照基本資料乙紙在卷可稽，堪信為真。受處分人即異議人雖辯稱當天車
    子並非其所開，其乃是叫私人幫其代班云云。然查：證人周清吉即查獲本件之警
    員到庭證稱：其當時執行巡邏勤務，告發併排停車後，受處分人即異議人就出來
    稱車子是其所開，其載客人來用餐，用完餐馬上走，其當時並沒有說車子是別人
    開的等語。受處分人即異議人當時所任職之龍城通運股份有限公司派車單上亦載
    明於九十一年九月十七日至同年月十八日車牌號碼ＦＦ─九一五號營業用大客車
    之駕駛員為受處分人即異議人，有該公司派出單乙紙附卷可稽，核與前開證人所
    述情節相符。且前開證人為依法執行交通勤務之警員，與受處分人即異議人並未
    相識，亦無恩怨，實無攀誣構陷受處分人即異議人之理，其證詞並無瑕疵。受處
    分人即異議人雖辯稱乃是請他人代班，惟問之代班之人為何人，受處分人即異議
    人竟稱只知道姓梁，而本院諭知其開庭帶前開「梁姓」男子前來開庭，受處分人
    即異議人即未再出庭，則受處分人即異議人前開所辯尚乏依據，難以遽信。綜上
    所述，於九十一年九月十八日下午一時二十分許，駕駛車牌號碼ＦＦ─九一五號
    營業用大客車，並將之併排臨時停放在台北市○○路三六九號前之駕駛人應為受
    處分人即異議人無疑，自應依道路交通管理處罰條例相關規定予以處罰，受處分
    人即異議人之異議即無理由。惟原處分機關雖認受處分人即異議人係未領有駕駛
    執照駕駛大客車，而依道路交通管理處罰條例第二十一條之一第一項第一款予以
    處罰，惟受處分人即異議人之聯結車職業駕駛執照係於九十一年七月二日因逾期
    審驗遭逕行註銷，而不得駕駛聯結車及大客車，然其仍領有大貨車職業駕駛執照
    、大貨車普通駕駛執照及小客車普通駕駛執照等情，亦有汽車駕照基本資料乙紙
    附卷可參，則縱認受處分人即異議人於聯結車職業執照遭註銷後，仍領有大貨車
    職業駕駛執照，其既領有大貨車職業駕駛執照而仍駕駛大客車，即應依道路交通
    管理處罰條例第二十一條之一第一項第四款予以處罰，而非依同條例第一項第一
    款處罰，爰依前開規定及違反道路交通管理事件統一裁罰標準表之規定裁處受處
    分人即異議人罰鍰四萬元。本件異議雖無理由，但原處分既有不當，自應撤銷原
    處分，另為裁罰如主文第二項所示。而就受處分人即異議人併排臨時停車違反道
    路交通管理處罰條例第五十五條第四款部分，受處分人即異議人異議無理由，已
    如前述，應予駁回。
據上論斷，應依道路交通案件處理辦法第十九條、第二十條，裁定如主文。
中      華      民      國    九十一    年     十二     月    三十一    日
                                  臺灣板橋地方法院交通法庭
              法  官    張宏節
右正本證明與原本無異。
如不服本裁定，應於裁定送達後五日內向本院提出抗告狀。
                                          書記官    黃介南
中      華      民      國    九十二    年      一      月      三      日
